【裁判字號】    88,上易,4406
【裁判日期】    890131
【裁判案由】    竊盜
【裁判全文】
臺灣高等法院刑事判決                          八十八年度上易字第四四六號
    上  訴  人  臺灣士林地方法院檢察署檢察官
    被      告  甲○○
右上訴人，因被告竊盜案件，不服臺灣士林地方法院，八十八年度易字第七二三號，
中華民國八十八年七月二十一日第一審判決（起訴案號：臺灣士林地方法院檢察署八
十八年度偵字第三六六九號，併辦案號：臺灣台北地方法院檢察署八十八年度偵字第
一五三五四號）提起上訴，本院判決如左：
    主      文
原判決撤銷。
甲○○連續竊盜處有期徒刑肆月。
    事      實
一、甲○○基於意圖為自己不法所有之概括犯意，於民國八十七年十月二十五日晚上
    ，搭乘計程車途經台北縣新莊、五股二省道時，見ＣＧＰ－二五二號重機車停放
    在路邊，機車鑰匙仍插在機車上（該車係丙○○所有由謝新紫於八十七年十月十
    七日十二時許使用停放在台北市○○區○○路四十號前失竊經不知姓名者竊得後
    停放上開處所）乃自計程車下車予以竊取得手後供己使用，嗣於八十八年三月二
    十七日二十二時三十分許甲○○騎乘該機車行經台北市○○○路四七號前為警查
    獲。八十八年六月二十一日上午七時許甲○○在台北市○○○路二二一巷十九號
    前乙○○所有車牌ＣＧＢ－四六二號重型機車鑰匙未拔，本於同上概括犯意予以
    竊取，得手後留供己用八十八年七月五日十八時許騎乘ＣＧＢ－四六二號機車經
    台北市○○街六六巷一六號前為警查獲。
二、案經台北市警察局士林分局移送台灣士林地方法院檢察署檢察官偵查起訴並經同
    署函送併辦。
    理      由
一、右揭犯罪事實，關於行竊ＣＧＰ－二五二號機車部分業經被告甲○○於原審坦承
    不諱核與證人丙○○、謝紫陽分別於警訊偵查及原審調查所述情節相符並有贓物
    認領收據可稽。關於被告行ＣＧＢ－四六二號機車之事實，業經被告在警訊及偵
    查中供認不諱（見台北地檢八十八年偵字第一五三五四偵查卷第四頁及第二十－
    二十一頁）核與被害人乙○○所述失竊情節相符（同卷第六頁）又有贓物領據一
    紙附卷可核。事證明灼，犯行洵堪認定。
二、核被告所為係犯刑法第三百二十條第一項之竊盜罪。被告先後兩次犯行，時間密
    接，所犯罪名構成要件相同顯基於概括之犯意反覆為之，應按連續犯論以一罪並
    加重其刑。
三、原審對被告論罪科刑固非無見，惟查：(一)被告於八十八年六月二十一日再度行竊
    ＣＧＢ－四六二號機車事實原判決未及審酌已有未合。(二)又緩刑之宣告以無再犯
    之虞作為考量依據（最高法院二十九年第二六號、四十九年台上字第二八一號判
    例參照）然被告經原審審理本案前即予再犯竊盜罪，足徵緩刑之宣告亦有未洽，
    併予指明。公訴人上訴意旨，請求併辦經核為有理由，爰由本院將原判決撤銷改
    判。審酌被告行竊機車供已代步之用，究所造成危害以及不諱犯行等一切情狀量
    處如主文第二項所示之刑示懲。扣案之機車鑰匙一支經查非被告所有自不宜併予
    宣告沒收。
四、被告經合法傳喚無正當理由不到庭，自不待其陳述逕行判決。
據上論結，應依刑事訴訟法第三百六十九條第一項前段、第三百六十四條、第二百九
十九條第一項、第三百七十一條，刑法第五十六條、第三百二十條第一項，罰金罰鍰
提高標準條例第一條前段，判決如主文。
本案經檢察官劉永清到庭執行職務。
中     華     民     國    八十九   年       一       月     三十一     日
                             臺灣高等法院刑事第十八庭
                審判長法  官  吳      敦
                                       法  官  陳  忠  行
                                       法  官  吳  明  峰
右正本證明與原本無異。
不得上訴。
                                       書記官  李  華  安
中     華     民     國    八十九   年       二       月       二       日
附錄：本案論罪科刑法條全文
刑法第三百二十條第一項：
意圖為自己或第三人不法之所有，而竊取他人之動產者，為竊盜罪，處五年以下有期
徒刑、拘役或五百元以下罰金。


司法院資訊處製作；財團法人民間司法改革基金會備份。
